【裁判字號】    97,訴,2330
【裁判日期】    980306
【裁判案由】    違反毒品危害防制條例
【裁判全文】
臺灣彰化地方法院刑事判決              97年度訴字第2330號
                                      97年度訴字第2746號
公  訴  人  臺灣彰化地方法院檢察署檢察官
被      告  乙○○
                    （另案於臺灣臺中監獄執行中）
選任辯護人  劉思顯律師
被      告  庚○○
                    （另案於臺灣臺中女子監獄執行中）
選任辯護人  謝秉錡律師
上列被告等因違反毒品危害防制條例案件，經檢察官提起公訴（
九十七年度偵字第五九三四、五九三五、五九四六、五九四七號
），本院判決如下：
    主  文
乙○○犯如附表所示之罪，各處如附表所示之刑，主刑部分應執
行有期徒刑拾玖年。其餘被訴部分均無罪。
庚○○犯如附表編號三、四所示之罪，各處如附表編號三、四所
示之刑，主刑部分應執行有期徒刑拾陸年。其餘被訴部分均無罪
。
    事  實
一、庚○○（綽號「阿娟」）前曾於民國九十二年間，因偽造有
    價證券、詐欺等案件，經本院以九十二年度訴字第九二七號
    判決各判處有期徒刑三年、一年二月，並定應執行刑為有期
    徒刑四年，經上訴後，由臺灣高等法院台中分院以九十三年
    度上訴字第二三一號撤銷原審判決，偽造有價證券部分改判
    無罪，詐欺部分改判處有期徒刑一年確定；另因施用第一級
    毒品案件，經本院以九十三年度訴字第六七七號判決判處有
    期徒刑十月，上訴後由臺灣高等法院台中分院以九十三年度
    上訴字第一九七一號駁回上訴，於九十四年一月二十四日確
    定；上揭二罪再經定應執行刑為有期徒刑一年八月確定，入
    監執行後，於九十五年五月二十三日因縮短刑期假釋出監並
    付保護管束，迄同年七月二十八日保護管束期滿未經撤銷假
    釋而視為執行完畢。緣乙○○（綽號「林仔」）與庚○○為
    男女朋友關係，且均有施用海洛因毒品之惡習，均明知海洛
    因為毒品危害防制條例第二條第二項第一款所列管之第一級
    毒品，不得非法販賣，先由乙○○單獨自九十五年九月間某
    日起至九十六年二月六日為警逮捕前某日止（九十五年十一
    月二日至同年十二月十九日，乙○○因施用毒品案件入彰化
    看守所接受觀察、勒戒期間，及同年十二月二十五日至同年
    月二十七日，另案羈押期間除外），向真實姓名年籍不詳、
    綽號「阿豐」或蔡姓之成年男子或其他不詳之人，在不詳地
    點，以每錢約新台幣（下同）五千元之價格，販入數量不詳
    之第一級毒品海洛因後，即在庚○○位於彰化縣溪湖鎮○○
    路四十六巷三號居所，將販入之第一級毒品海洛因分裝至夾
    鏈袋後，旋單獨或與庚○○共同基於販賣第一級毒品海洛因
    以牟利之犯意聯絡，俟欲購買毒品者撥打渠等所持用之門號
    0000000000（申請人宋鴻逍）、0000000
    000（申請人陳玉芬）號行動電話，與乙○○或庚○○聯
    繫後，並議妥購買第一級毒品海洛因之數量、金額、時間、
    地點後，再由乙○○單獨或與庚○○共同攜帶約定數量之第
    一級毒品海洛因至約定地點交付予購買毒品者，並向購買毒
    品者收取價金。乙○○、庚○○即以上開方式，先後於如附
    表所示之時間、地點，單獨或共同販賣如附表所示金額之第
    一級毒品海洛因予如附表所示之購買毒品者。嗣為警循線於
    九十六年二月六日十三時二十五分許，至彰化縣溪湖鎮○○
    路四十六巷三號拘提乙○○到案；復於翌日十時三十五分許
    ，循線在彰化縣溪湖鎮○○路○段二六二號前拘獲庚○○；
    再於同年月十三日九時五十分許，經警持本院核發之搜索票
    前往庚○○位於彰化縣溪湖鎮○○路四十六巷三號住處搜索
    ，起獲ＮＯＫＩＡ牌手機一支（內含門號00000000
    00號晶片卡，另扣於本院九十六年度訴字第七一二號）。
二、案經彰化縣警察局芳苑分局、溪湖分局報請臺灣彰化地方法
    院檢察署檢察官偵查起訴。
    理  由
壹、證據能力：
一、按證人依法應具結而未具結者，其證言不得作為證據；被告
    以外之人於審判外之言詞或書面陳述，除法律有規定者外，
    不得作為證據。被告以外之人於偵查中向檢察官所為之陳述
    ，除顯有不可信之情況者外，得為證據。被告以外之人於審
    判外之陳述，雖不符前四條之規定，而經當事人於審判程序
    同意作為證據，法院審酌該言詞陳述或書面陳述作成時之情
    況，認為適當者，亦得為證據。當事人、代理人或辯護人於
    法院調查證據時，知有第一百五十九條第一項不得為證據之
    情形，而未於言詞辯論終結前聲明異議者，視為有前項之同
    意。刑事訴訟法第一百五十八條之三、第一百五十九條第一
    項、第一百五十九條之一第二項、第一百五十九條之五分別
    定有明文。經查：
（一）證人己○○於九十六年一月二十三日偵查中之證述（見九
      十六年度偵字第一五三九號卷第三十六頁以下），該次訊
      問檢察官雖有諭知具結之義務，然卷內並無證人結文，無
      以擔保證人該次證言之真實性，依刑事訴訟法第一百五十
      八條之三規定，該次證言自不得作為證據。
（二）證人辛○○、丁○○、壬○○、癸○○、甲○○、己○○
      等於警詢中之陳述，均屬被告庚○○以外之人於審判外之
      言詞陳述，且經被告庚○○之辯護人於本院準備程序主張
      不得作為證據，復無刑事訴訟法第一百五十九條之二、第
      一百五十九條之三、第一百九十五條之五所定之例外情形
      ，依同法第一百五十九條第一項規定，自無證據能力。又
      證人癸○○、甲○○、己○○等於警詢中之陳述，亦屬被
      告乙○○以外之人於審判外之言詞陳述，且經被告乙○○
      之辯護人於本院準備程序主張不得作為證據，復無上述刑
      事訴訟法所定之例外情形，依同法第一百五十九條第一項
      規定，自無證據能力。
（三）證人李慶村、塗仁德、辛○○、丁○○、洪嘉隆、洪耿維
      、壬○○、丙○○、癸○○、甲○○、戊○○等於偵查中
      向檢察官所為證述，雖係被告以外之人於審判外之言詞陳
      述，為傳聞證據，然其等於偵查中向檢察官所為證述，既
      經具結（分見九十六年度他字第五七六號卷第一一二、一
      四三、一八七、二０三、二四三、二六三、九十六年度偵
      字第三六０八號卷二第二一二頁，九十六年度偵字第一五
      三九號卷第七十六、二十七、三十五、五十、五十九、一
      一０、一一四頁），且本院審酌該等言詞陳述均係由證人
      出於自由意識而陳述，又無其他證據足認該等陳述有何顯
      不可信之情事等一切情況，依刑事訴訟法第一百五十九條
      之一第二項規定，認上開證人於偵訊中之證述，得採為認
      定本件犯罪事實所憑之證據。
（四）證人宋鴻逍、李慶村、塗仁德、辛○○、丁○○、洪嘉隆
      、洪耿維、壬○○、丙○○等於警詢中之證述，雖係被告
      乙○○以外之人於審判外之言詞陳述，為傳聞證據，然被
      告乙○○及其辯護人均未於言詞辯論終結前聲明異議，本
      院復審酌該等言詞陳述係由證人出於自由意識而陳述，並
      無非法取證之情況，依刑事訴訟法第一百五十九條之五之
      規定，認上開證人於警詢時之證述，應得採為認定本件被
      告乙○○犯罪事實所憑之證據。又證人宋鴻逍於警詢中之
      證述，雖亦係被告庚○○以外之人於審判外之言詞陳述，
      為傳聞證據，然被告庚○○及其辯護人均未於言詞辯論終
      結前聲明異議，且上開證人警詢時之證述，並無非法取證
      之情況已如上述，自得採為認定本件被告庚○○犯罪事實
      所憑之證據。
二、次按被告以外之人於審判外向法官所為之陳述，得為證據，
    刑事訴訟法第一百五十九條之一第一項亦定有明文。查證人
    丁○○、塗仁德、洪耿維、戊○○、壬○○、丙○○、甲○○、己○○、李慶村、辛○○、邱文貴、癸○○、宋鴻逍等
    於本院九十六年度訴字第七一二號被告乙○○、庚○○另案
    審理時之證詞（分見上開卷三九十六年十月二日、同年月二
    十三日審判筆錄），均屬被告以外之人於審判外向法官所為
    之陳述，依上揭規定，自具有證據能力。
三、又被告以外之人於審判中所在不明而無法傳喚或傳喚不到，
    其於檢察事務官、司法警察官或司法警察調查中所為之陳述
    ，經證明具有可信之特別情況，且為證明犯罪事實之存否所
    必要者，得為證據，刑事訴訟法第一百五十九條之三第三款
    規定甚明。查本件證人丙○○，經本院合法傳喚、拘提未到
    庭，雖證人曾於偵查中（見九十六年度偵字第一五三九號卷
    第七十二頁）及本院九十六年度訴字第七一二號審理時（見
    該案審理卷三第一四三頁以下）到庭就本件相關案情具結作
    證，然因其證詞反覆，復均承認伊於警詢中之陳述實在，參
    以證人於警詢時（九十五年十二月十三日）距離案發時間較
    近，記憶當屬為清晰，且證人丙○○係直接向被告乙○○購
    買海洛因之人，為證明具有極度封閉、隱密性之販賣毒品犯
    罪事實存否所必要，揆諸前開刑事訴訟法之規定，其於警詢
    中所為之證述應具有證據能力。
四、再按有事實足認被告或犯罪嫌疑人有最輕本刑為三年以上有
    期徒刑之罪嫌，並危害國家安全或社會秩序情節重大，而有
    相當理由可信其通訊內容與本案有關，且不能或難以其他方
    法蒐集或調查證據者，得發通訊監察書。前項通訊監察書，
    偵查中由檢察官依司法警察機關聲請或依職權核發，審判中
    由法官依職權核發。九十六年十二月十一日修正施行前通訊
    保障及監察法第五條第一項第一款、第二項定有明文。經查
    ，本案被告等所持用之門號0000000000、000
    0000000號行動電話之監聽錄音，為臺灣彰化地方法
    院檢察署檢察官核准在案，有詳載聲監案號、案由、監察電
    話、對象及譯文人等之臺灣彰化地方法院檢察署通訊監察書
    （九十五年彰檢榮藏聲監字第五四二號、九十五年彰檢榮孝
    聲監字第七一四號）及通訊監察譯文紀錄等附卷可參，是上
    揭監聽譯文，係司法警察依臺灣彰化地方法院檢察署核發之
    通訊監察書，合法監聽電話錄製之錄音聽譯所得，且經檢察
    官、被告及其辯護人於本院同意作為證據，另於本院審理時
    提示及告以要旨時，當事人或辯護人均未於言詞辯論終結前
    對該等譯文內容異議，且本院查無其他不法之情狀，足認得
    為本案之證據，依刑事訴訟法第一百五十九條之五之規定，
    具有證據能力。
貳、認定犯罪事實所憑證據及理由：
一、訊據被告乙○○，對其向綽號「阿豐」或蔡姓之成年男子或
    其他不詳之人販入海洛因分裝後，隨即在附表所示之時、地
    ，與附表所示之購毒者聯繫後，前往約定地點，交付第一級
    毒品海洛因予如附表所示之購毒者，並收取價金等事實均坦
    承不諱，然另陳稱本件均係伊一個人在販賣云云。另訊之被
    告庚○○則矢口否認有何前揭販賣第一級毒品海洛因之犯行
    ，辯稱：伊雖有接過附表編號三辛○○之電話，但他說沒有
    錢，要乙○○請他，另伊未接過附表編號四丁○○之電話云
    云。經查：
（一）附表編號一之事實：
      業據被告乙○○坦認在卷，核與證人即購毒者李慶村於警
      詢（見九十六年度他字第五七六號卷第八十七至九十頁）
      及偵查時（見上開卷第一０九至一一一頁）證述之購毒過
      程一致，且有臺灣彰化地方法院檢察署九十五年彰檢榮藏
      聲監字第五四二號通訊監察書（見上開卷第一五一頁）、
      通訊監察譯文（見上開卷第九十九頁）、通聯記錄（見上
      開卷第一００至一０六頁）、調閱通聯查詢單（見上開卷
      第一０七頁）、指認犯罪嫌疑人紀錄表（見上開卷第九十
      四頁）等附卷可稽，被告乙○○上開自白確與事實相符。
      至證人李慶村雖於本院九十六年度訴字第七一二號被告乙○○、庚○○另案審理時，雖曾改稱係與被告乙○○合資
      購買海洛因，又改稱係請託被告乙○○購買海洛因、調取
      海洛因云云，然於該次訊問中，其亦證述警詢時所言均係
      出於自由意思，所述均屬實在，且確實與被告乙○○於聯
      繫之電話中即約定好購買海洛因之數量、金額，抵達交易
      地點時並一手交錢、一手交貨等語（見本院九十六年度訴
      字第七一二號卷三九十六年十月二十三日審判筆錄），且
      核諸上述通訊監察譯文內容，證人李慶村與被告乙○○之
      通話內容中，亦無所謂合資或請託購買海洛因之話語，是
      證人李慶村上揭於本院九十六年度訴字第七一二號審理中
      所為更易之證述，顯係事後維護被告乙○○之詞，應非可
      採。
（二）附表編號二之事實：
      業據被告乙○○坦認不諱，核與證人即購毒者塗仁德於警
      詢（見九十六年度他字第五七六號卷第一一九至一二一頁
      ）、偵查中（見上開卷第一四０至一四二頁）及本院九十
      六年度訴字第七一二號九十六年十月二十三日審理時（見
      該案審理卷三九十六年十月二十三日審判筆錄）證述之購
      毒過程一致，且有通聯記錄（見上開卷第一二八至一三二
      頁）、調閱通聯查詢單（見上開卷第一二七頁）、指認犯
      罪嫌疑人紀錄表（見上開卷第一三三頁）等附卷可稽，被
      告乙○○上開自白確與事實相符。
（三）附表編號三之事實：
      業據被告乙○○供認在卷，而被告乙○○、庚○○確有共
      同販賣海洛因乙情，並據證人即購毒者辛○○先後於警詢
      （見九十六年度他字第五七六號卷第一四四至一四六頁）
      、偵查中（見上開卷第一八四至一八六頁）及本案九十七
      年十一月二十一日審理時證述明確，且有臺灣彰化地方法
      院檢察署九十五年彰檢榮藏聲監字第五四二號通訊監察書
      （見上開卷第一五一頁）、通訊監察譯文（見上開卷第一
      六０至一六八頁）、通聯記錄（見上開卷第一五三至一五
      九頁）、調閱通聯查詢單（見上開卷第一五二頁）、指認
      犯罪嫌疑人紀錄表（見上開卷第一四九、一五０頁）等附
      卷可稽。至被告庚○○雖否認共同販賣，而證人辛○○於
      本院九十六年度訴字第七一二號被告乙○○另案審理時，
      改稱係向被告乙○○、庚○○調取海洛因施用云云（見該
      案卷三九十六年十月二十三日審判筆錄），然查，證人辛○○於該次審理時亦證述警詢時所言均係出於自由意思，
      所述均屬實在，且確實有支付金錢給被告乙○○、庚○○
      ，並由被告乙○○、庚○○處取得海洛因等語（同上開案
      卷審判筆錄），且核諸上述通訊監察譯文內容，證人辛○○於九十五年十月一日九時二十六分三十一秒，以00－
      0000000號電話撥入被告乙○○、庚○○持用之0
      000000000號行動電話時，是由一女子接聽，而
      該女子，證人辛○○並證實確為被告庚○○無誤，雙方隨
      即於電話中談論海洛因之交易細節，包含金額及交易地點
      ，並無隻字片語提及該次通話係為調取海洛因，是證人辛○○上揭於本院九十六年度訴字第七一二號審理中所為之
      證述，顯係事後迴護被告乙○○、庚○○之詞，自非可採
      ，而被告庚○○否認共同販賣，亦與事實不符。
（四）附表編號四之事實：
      業據被告乙○○坦承在卷，而被告乙○○、庚○○確有共
      同販賣海洛因乙情，並據證人即購毒者丁○○先後於警詢
      （見九十六年度他字第五七六號卷第一八八至一九０頁）
      、偵查中（見上開卷第二００至二０二頁）、本院九十六
      年度訴字第七一二號九十六年十月二日審理時（見該案審
      理卷三九十六年十月二日審判筆錄）及本案九十七年十一
      月二十一日審理時證述明確，且有臺灣彰化地方法院檢察
      署九十五年彰檢榮藏聲監字第五四二號通訊監察書（見上
      開卷第一五一頁）、通訊監察譯文（見上開卷第一九一頁
      ）、通聯記錄（見上開卷第一九二至一九六頁）、指認犯
      罪嫌疑人紀錄表（見上開卷第一九七、一九八頁）等附卷
      可稽。至被告庚○○雖否認接聽過證人丁○○之電話，然
      觀諸上述通訊監察譯文內容，證人丁○○於九十五年九月
      三十日二十二時三十三分三十七秒，以00－00000
      00號公共電話撥入被告乙○○、庚○○持用之0000
      000000號行動電話時，是由一女子接聽，而該女子
      於電話中自稱「阿娟」，證人丁○○復於本院審理時證實
      該名接聽電話者確為被告庚○○無誤，且由伊與被告乙○○談妥交易金額及地點後，由被告庚○○交付予伊等語，
      是被告庚○○前揭辯詞即與證人所述不符，被告庚○○否
      認共同販賣，自無可採。
（五）附表編號五之事實：
      業據被告乙○○供承在卷，核與證人即購毒者洪嘉隆於警
      詢（見九十六年度他字第五七六號卷第二二四至二二九頁
      ）及偵查時（見上開卷第二四０至二四二頁）證述之購毒
      過程一致，且有臺灣彰化地方法院檢察署九十五年彰檢榮
      藏聲監字第五四二號通訊監察書（見上開卷第一五一頁）
      、通訊監察譯文（見上開卷第二三五頁）、通聯記錄（見
      上開卷第二三四頁）、指認犯罪嫌疑人紀錄表（見上開卷
      第二三一頁）等附卷可稽，被告乙○○上開自白確與事實
      相符。
（六）附表編號六之事實：
      業據被告乙○○坦承不諱，且據證人即購毒者洪耿維先後
      於警詢（見九十六年度他字第五七六號卷第二四四至二四
      七頁）、偵查中（見上開卷第二六一至二六二頁）及本院
      九十六年度訴字第七一二號九十六年十月二日審理時（見
      該案審理卷三九十六年十月二日審判筆錄）證述明確，前
      後一致，且有指認犯罪嫌疑人紀錄表（見上開卷第二四九
      頁）附卷可稽，堪信被告乙○○上開自白確與事實相符。
（七）附表編號七之事實：
      被告乙○○於本院審理時坦承伊曾販賣一至二次、每小包
      為五百元之海洛因予證人即購毒者丙○○，而證人丙○○
      於警詢時證稱：「從九十五年十月底開始向乙○○購買到
      他被抓去關為止，購買二次，一次是約在溪湖鎮成功國中
      附近，一次是約在庚○○住處，每次一小包新臺幣五百元
      」、「我以0000000000行動電話打給乙○○0
      000000000行動電話，約定交易時間地點後，與
      他本人當面交易一手交錢一手交貨。」（見彰化縣警察局
      溪湖分局刑案偵查卷第十六頁），其後於偵查時並具結證
      稱伊所述確實，向被告乙○○購買的期間就如警局筆錄所
      言等語（見九十六年度偵字第一五三九號卷第七十三頁）
      ，堪認被告乙○○自白其曾販賣海洛因予丙○○乙情應屬
      真實。雖證人丙○○於本院九十六年度訴字第七一二號九
      十六年十月二日審理中改稱伊未曾向被告乙○○拿過毒品
      海洛因云云，然被告乙○○於本院審理時業已坦承曾販賣
      海洛因予證人丙○○一、二次，金額各為五百元已如前述
      ，核與證人丙○○上揭於警詢時之證詞大致吻合，是證人
      丙○○上開於本院九十六年度訴字第七一二號九十六年十
      月二日審理中之證詞，顯為迴護被告乙○○，自不足採信
      。至被告乙○○販賣海洛因予證人丙○○之次數、金額及
      時間，因證人於警詢中即已明確指認，本院乃認被告乙○○販賣海洛因予證人丙○○之時間應為九十五年十月底起
      至九十五年十一月二日被告乙○○入臺灣彰化看守所接受
      觀察、勒戒處分前，販賣次數為二次，每次金額均為五百
      元。
（八）附表編號八之事實：
      被告乙○○於本院審理時坦承伊曾販賣一至二次、金額各
      為五百元或一千元之海洛因予證人即購毒者甲○○，而證
      人甲○○於偵查時復證稱曾向被告乙○○購買毒品海洛因
      等語（見九十六年度偵字第一五三九號卷第三十三頁以下
      及第四十八頁），並於本院九十六年度訴字第七一二號九
      十六年十月二日審理時，再次確認曾向被告乙○○購買毒
      品海洛因等語，堪認被告乙○○自白其曾販賣海洛因予甲○○乙情應屬真實。茲有疑問者，為被告乙○○販賣予甲○○之次數及金額，蓋證人甲○○於偵查中先證稱伊從九
      十五年十二月底至九十六年一月底，約二、三天買一次，
      共買十餘次，每次都買五百元或一千元等語，復於本院九
      十六年度訴字第七一二號九十六年十月二日審理時陳稱其
      購買之次數為十次等語，與被告乙○○供述之次數差異甚
      大，加諸此部分情節，本件相關案卷內並無其他積極證據
      足以證實（如通訊監察內容可供比對），則依「罪證有疑
      ，利於被告」之法則，本院爰認定被告乙○○於九十五年
      十二月底起至九十六年一月底期間某日（然九十五年十一
      月二日至同年十二月九日及九十五年十二月二十五日至同
      年月二十七日被告乙○○接受觀察、勒戒期間及另案羈押
      期間除外），曾販賣海洛因一次予甲○○，且金額為五百
      元。
（九）附表編號九之事實：
      被告乙○○於本院審理時坦承伊曾販賣二至三次、金額各
      為五百元之海洛因予證人即購毒者己○○，而證人己○○
      於本院九十六年度訴字第七一二號九十六年十月二日審理
      時並具結證稱其施用之海洛因，確係向被告乙○○所購買
      等語，堪認被告乙○○自白其曾販賣海洛因予己○○乙情
      應屬真實。茲有疑問者，為被告乙○○販賣予己○○之次
      數及金額，蓋證人己○○於本院上開案件審理中雖曾證稱
      伊從九十五年九月底到九十六年一月十三日下午一時止，
      向被告乙○○購買海洛因之次數為五十次等語，與被告乙○○供述之次數差異甚大，加諸此部分情節，本件相關案
      卷內並無其他積極證據足以證實（如通訊監察內容可供比
      對），則依「罪證有疑，利於被告」之法則，本院爰認定
      被告乙○○於九十五年九月底起至九十六年一月十三日期
      間某日（然九十五年十一月二日至同年十二月九日及九十
      五年十二月二十五日至同年月二十七日被告乙○○接受觀
      察、勒戒期間及另案羈押期間除外），曾先後販賣海洛因
      二次予己○○，每次金額均為五百元。
（十）附表編號十之事實：
      被告乙○○於本院審理時坦承伊曾販賣一至二次、金額各
      為七百元之海洛因予證人即購毒者戊○○，而證人戊○○
      於偵查中並證實其曾向被告乙○○購買海洛因等語（見九
      十六年度偵字第一五三九號卷第六十六、一０九、一一二
      頁），堪認被告乙○○自白其曾販賣海洛因予戊○○乙情
      應屬真實。雖證人戊○○嗣於本院九十六年度訴字第七一
      二號九十六年十月二日審理時翻異前詞，否認曾向被告乙○○購買過海洛因，再於本案九十七年十一月二十一日審
      理時證稱伊忘記曾否向被告乙○○購買海洛因云云，然查
      ，行動電話0000000000號為戊○○所持用，此
      經證人王淑英於偵查中結證屬實（見九十六年度偵字第一
      五三九號卷第六十六頁），而觀本院調取被告乙○○持用
      之0000000000號行動電話通訊監察譯文，綽號
      「金鋼」之戊○○，分別於九十五年十二月二十八日十五
      時四十二分許及九十六年一月一日十九時十六分許，撥打
      0000000000號行動電話與被告乙○○聯繫後，
      向被告乙○○購買數量各為一張（即一千元）、三張（即
      三千元）之海洛因，此有臺灣彰化地方法院檢察署九十五
      年彰檢榮孝聲監字第七一四號通訊監察書及通訊監察譯文
      （見本案審理卷）等在卷可佐，是證人戊○○上開於本院
      審理時之證述，顯與事實不符或係避重就輕之詞，均不足
      採為有利被告乙○○之認定。茲有疑問者，為被告乙○○
      販賣予戊○○之次數及金額，蓋因證人戊○○於偵查中就
      被告乙○○販賣海洛因之次數證述不一，先稱超過十次，
      繼而稱十五次，或稱九十五年八月至十一月間買十幾次，
      九十六年一月間買二、三次云云（分見九十六年度偵字第
      一五三九號卷第六十六、一０九、一一二頁），無法確切
      指證詳細之購買次數及金額，且與被告供認之販賣次數不
      一，參以此部分情節，除上開通訊監察譯文外，別無其他
      積極證據足以證實，本院乃參酌被告之供述及上揭之譯文
      內容，認被告乙○○販賣海洛因予戊○○之次數為二次，
      時間各如譯文所示，金額則各為一千元及三千元。
二、按販賣海洛因係違法行為，非可公然為之，亦無公定價格，
    容易分裝並增減份量，而每次買賣之價量，可能隨時依雙方
    關係深淺、資力、需求量及對行情之認知、來源是否充裕、
    查緝是否嚴緊、購買者被查獲時供述購買對象之可能風險之
    評估等，而異其標準，非可一概而論，從而販賣之利得，除
    被告就販賣之價量俱臻明確供述外，委難察得實情。本件被
    告乙○○於本案九十七年十月一日進行準備程序時供稱伊向
    綽號「阿豐」之成年男子以五千元購入海洛因後，在被告庚○○位於溪湖鎮○○路之住處分裝，分成十小包，每包賣五
    百元，有的賣三、四百元等語，其後於本案九十七年十二月
    十二日審理時供稱其另曾向某不詳年籍、姓名之蔡姓成年男
    子購入海洛因，每次購入約三至五千元，分成五百元一小包
    等語，就其販賣海洛因有無獲取利潤、利潤若干，均未能詳
    實以對。然參酌我國政府一再宣示反毒決心，施用、販賣海
    洛因均屬違法行為，此為國人所週知，被告等與如附表所示
    之購買毒品者非屬至親，被告二人當無甘冒重典，再按販入
    價格轉販賣予購買毒品者之理，是被告乙○○、庚○○確有
    營利之意圖及獲利之事實，應堪認定。此外，本件並有於被
    告庚○○上址住處扣獲之ＮＯＫＩＡ牌手機一支（內含門號
    0000000000號晶片卡，另扣於本院九十六年度訴
    字第七一二號）可資佐証，從而，綜合上情，本案事證已臻
    明確，被告乙○○、庚○○之犯行均堪認定，應予依法論科
    。
三、論罪科刑：
（一）按現行刑法關於正犯、從犯之區別，係以其主觀之犯意及
      客觀之犯罪行為標準，凡以自己犯罪之意思而參與犯罪，
      無論其所參與者是否係犯罪構成要件之行為，皆為正犯，
      其以幫助他人犯罪之意思而參與犯罪，其所參與者，苟係
      犯罪構成要件之行為，亦為正犯，必以幫助他人犯罪之意
      思而參與犯罪，其所參與者又為犯罪構成要件以外之行為
      ，始為從犯。故共同實施犯罪行為之人，在合同意思範圍
      以內，各自分擔犯罪行為之一部，相互利用他人之行為，
      以達其犯罪之目的者，即應對於全部所發生之結果，共同
      負責（最高法院九十二年度臺上字第五四０七號判決意旨
      參照）。而刑法上所謂販賣行為，係指以營利為目的，有
      償轉讓，將商品購入或賣出，有一於此，犯罪即為完成，
      故交付商品與收取價金，均屬販賣犯罪之構成要件行為，
      縱以幫助他人營利犯罪之意思，而有參與交付買賣標的物
      、收取貨款之販賣要件行為，自應論以共同正犯而非從犯
      （最高法院八十四年臺上字第五六四七號裁判意旨參照）
      。是核被告乙○○、庚○○所為，均係犯毒品危害防制條
      例第四條第一項之販賣第一級毒品罪。被告乙○○、庚○○間，就附表編號三、四所示販賣第一級毒品之犯行，被
      告乙○○與附表編號六所示之不詳成年男子，就該部分販
      賣第一級毒品之犯行，分別具有犯意聯絡及行為分擔，均
      為共同正犯。被告乙○○、庚○○因販賣第一級毒品，而
      持有該級毒品，其等持有之低度行為，應為販賣之高度行
      為所吸收，不另論罪。
（二）次按九十四年二月二日修正公布、於九十五年七月一日施
      行之刑法，基於刑罰公平原則之考量，杜絕僥倖之犯罪心
      理，並避免易致鼓勵犯罪之誤解，已刪除第五十六條連續
      犯之規定。行為人反覆實行之犯罪行為茍係在刑法修正施
      行後者，因法律之修正已生阻斷連續犯之法律效果，除認
      應合於接續犯、繼續犯、集合犯等實質上一罪關係而以一
      罪論處外，基於一罪一罰之刑罰公平性，自應併合處罰。
      而刑法上所謂集合犯是指立法者所制定之犯罪構成要件中
      ，本就預定有數個同種類之行為將反覆實行之犯罪而言，
      是將各自實現犯罪構成要件之多數行為，解釋為集合犯，
      而論以一罪；是以對於集合犯，必須從嚴解釋，以符合立
      法者之意向。所謂集合犯，係指數犯罪構成要件中，本即
      預定有數個同種類之行為將反覆實行，雖其特質為行為含
      有反覆實行複數行為而評價為包括一罪，但並非其所有反
      覆實行之行為，皆一律認為包括一罪，仍須從行為人之主
      觀犯意，自始係基於概括性，行為之時、空上具有密切關
      係，且依社會通念，認屬包括之一罪為合理適當者，始足
      當之，否則仍應依實質競合予以併合處罰。犯罪是否包括
      一罪之集合犯，客觀上，應斟酌其法律規定文字之本來意
      涵、實現該犯罪目的之必要手段、社會生活經驗中該犯罪
      實行常態及社會通念等；主觀上，則視其是否出於行為人
      之一次決意，並秉持刑罰公平原則，加以判斷（最高法院
      九十六年度臺上字第一一六八、一八五○、三五三一、四
      九六九號判決意旨參照）。被告乙○○、庚○○意圖營利
      而販賣毒品海洛因之行為，係為實現牟利之犯罪目的，依
      吾人之生活經驗，其等犯罪之實行，固以反覆、繼續為常
      態，然其等販賣時間長逾數月，且販賣對象眾多，實難認
      係出於一次犯罪決意；況此類綿延逾一個月，異時、異地
      且異其對象之販賣毒品行為，依社會通念，殊難認以評價
      為一罪為適當；再者，其等多次販賣毒品，致該毒品氾濫
      ，嚴重危害國人身心健康之犯罪結果，評價為集合犯之包
      括一罪，難謂符合法律規範本質，更與刪除連續犯之修法
      意旨相違，自不得認僅成立集合犯之包括一罪。是被告乙○○、庚○○所為多次販賣第一級毒品之犯行，均係犯意
      各別、行為互殊，應予分論併罰。
（三）查被告庚○○前曾於九十二年間，因偽造有價證券、詐欺
      等案件，經本院以九十二年度訴字第九二七號判決各判處
      有期徒刑三年、一年二月，並定應執行刑為有期徒刑四年
      ，經上訴後，由臺灣高等法院台中分院以九十三年度上訴
      字第二三一號撤銷原審判決，偽造有價證券部分改判無罪
      ，詐欺部分改判處有期徒刑一年確定；另因施用第一級毒
      品案件，經本院以九十三年度訴字第六七七號判決判處有
      期徒刑十月，上訴後由臺灣高等法院台中分院以九十三年
      度上訴字第一九七一號駁回上訴，於九十四年一月二十四
      日確定；上揭二罪再經定應執行刑為有期徒刑一年八月確
      定，入監執行後，於九十五年五月二十三日因縮短刑期假
      釋出監並付保護管束，迄同年七月二十八日保護管束期滿
      未經撤銷假釋而視為執行完畢，有臺灣高等法院被告前案
      紀錄表、臺灣彰化地方法院檢察署刑案資料查註紀錄表等
      在卷可考，被告庚○○於受有期徒刑執行完畢後五年以內
      故意再犯本件有期徒刑以上之二罪，均應依刑法第四十七
      條第一項之規定論以累犯，且就其所為之販賣第一級毒品
      罪，除法定本刑為死刑、無期徒刑部分依法不得加重外，
      就其法定本刑為罰金刑部分，加重其刑。又被告乙○○、
      庚○○所為販賣第一級毒品之犯行，僅係零星之小額交易
      ，未因此獲有鉅額利潤，其惡性與犯罪情節較諸大量走私
      進口或長期販賣毒品之毒販有重大差異，對社會治安及國
      民健康之危害較輕，本院衡諸上情，認其等所為販賣第一
      級毒品之犯行部分，犯罪情狀尚非無可憫恕，縱量處法定
      最低度刑無期徒刑，仍有情輕法重之嫌，爰均依刑法第五
      十九條規定，各酌減其刑，並就被告庚○○部分，與前開
      加重其刑部分，依刑法第七十一條第一項規定，先加後減
      之。
（四）爰審酌被告乙○○、庚○○本身均有施用毒品之惡習，明
      知毒品不僅殘害施用者自身健康，且因施用毒品耗費甚鉅
      ，施用者常為購買毒品鋌而走險，嚴重敗壞社會治安，竟
      為謀個人私利而販賣毒品，危害社會甚鉅，另考量其等犯
      罪之手段、販賣毒品之期間、次數、數量、金額，所獲利
      益多寡，及其等之素行、生活狀況、智識程度，暨犯罪後
      被告乙○○雖坦承犯行，惟猶掩護同案被告庚○○，被告
      庚○○則係矢口否認，毫無悔意等一切情狀，分別量處如
      主文所示之刑，並各定其應執行之刑。
（五）按毒品危害防制條例第十九條之規定屬相對沒收主義之立
      法，依該條規定宣告沒收者，以屬於被告所有之供犯罪所
      用或因犯罪所得之物為限（最高法院九十三年度臺上字第
      四六二號判決意旨參照）。查扣案之內含門號00000
      00000號ＳＩＭ卡之ＮＯＫＩＡ牌手機一支（另扣於
      本院九十六年度訴字第七一二號），乃被告乙○○所有，
      已據被告乙○○自承在卷，且渠確將上開行動電話用以聯
      繫販賣毒品事宜，並據被告乙○○於本院審理時供述明確
      ，核與如附表所示之證人即購毒者證述相符，並有通訊監
      察譯文資料在卷可憑，應依毒品危害防制條例第十九條第
      一項規定，宣告沒收。至上開手機內含之門號00000
      00000號ＳＩＭ卡，蓋因該門號之申請人為陳玉芬，
      此有其申請資料可考，非屬被告乙○○所有，自不併為沒
      收之宣告。再被告乙○○及庚○○於附表編號一至六販賣
      海洛因使用之內含門號0000000000號之手機一
      支，屬第三人宋鴻逍所有並出借予被告乙○○使用，此經
      宋鴻逍於警詢中證述明確；又本件於拘提被告乙○○時，
      另行查扣之ＭＯＴＯＲＯＬＡ牌手機一支（內含門號00
      00000000號ＳＩＭ卡），據被告乙○○於本院審
      理時之供述，固屬其所有無誤，然被告乙○○供稱該手機
      為其個人使用，與本件犯行無涉，且本院亦查無相關證據
      足以證明上開手機曾作於本案販賣海洛因聯繫之用，均不
      併為沒收之宣告。
（六）再按毒品危害防制條例第十九條第一項規定，犯販賣毒品
      罪者，其犯罪所得之財物均沒收之，係採義務沒收主義。
      故販賣毒品所得之對價，不問其中成本若干，利潤多少，
      均應全部諭知沒收，貫徹政府查禁煙毒之決心，以符立法
      本旨（最高法院九十一年度臺上字第二四一九號判決意旨
      參照）。又毒品危害防制條例第十九條第一項固規定「犯
      第四條至第九條、第十二條、第十三條或第十四條第一項
      、第二項之罪者，其供犯罪所用或因犯罪所得之財物，均
      沒收之，如全部或一部不能沒收時，追徵其價額或以其財
      產抵償之」。但共同正犯之犯罪所得為新臺幣時，因係合
      併計算，且於全部或一部不能沒收時，以其財產抵償之，
      為避免執行時發生重複沒收、抵償之情形，故各共同正犯
      之間係採連帶沒收主義，於裁判時僅諭知連帶沒收，不得
      就全體共同正犯之總所得對各該共同正犯分別重複諭知沒
      收；此與罰金刑應分別諭知、分別執行者不同（參照最高
      法院九十五年度臺上字第九二五號判決）。經查，被告因
      販賣第一級毒品所得之對價，各如附表所示，雖均未扣案
      ，仍應依上開說明及毒品危害防制條例第十九條第一項規
      定，分別宣告沒收，如全部或一部不能沒收時，以其財產
      抵償之，其中附表編號三、四部分，為被告等共同販賣所
      得，自應合併計算，爰諭知連帶沒收之。至本件另扣案之
      現金四萬元，雖係被告乙○○所有，但無積極之證據足以
      證明與本案犯罪有關，或係被告等販毒所得，自不得於本
      案宣告沒收。
參、無罪部分：
一、公訴意旨另以：
（一）被告乙○○、庚○○曾於九十六年一月六日上午十一時許
      ，在彰化縣埤頭鄉七星食品工廠附近，以五百元之價格，
      販賣第一級毒品海洛因一小包予壬○○。
（二）被告庚○○復與被告乙○○共同基於販賣海洛因以營利之
      犯意聯絡，於附表編號七至十所示時間、地點，以附表編
      號七至十所示之方式，共同販賣海洛因予附表編號七至十
      所示之購毒者。
（三）被告乙○○與庚○○，共同自九十五年六月中旬起至九十
      六年二月六日止，利用渠等使用之0000000000
      、0000000000號行動電話與與欲購毒者聯繫交
      易毒品事宜，雙方談妥交易毒品之種類、數量、金額，並
      約定交易之時間、地點後，而為下列販賣海洛因之行為：
    (1)丙○○除於附表編號七所示之時、地，向被告乙○○購買
      海洛因二次以外，另曾於九十五年十月底起至九十六年二
      月初止，以0000000000號行動電話撥打被告乙○○、庚○○所用之0000000000號行動電話，
      向被告乙○○、庚○○購買第一級毒品海洛因數十次。每
      次交易金額為五百元、一千元或二千元不等。雙方交易地
      點為被告庚○○之住處即彰化縣溪湖鎮○○里○○路四十
      六巷三號。
    (2)癸○○自九十五年九月底起至同年十月底止，利用000
      0000000號行動電話及號碼不詳之公共電話，撥打
      被告乙○○、庚○○使用之0000000000號行動
      電話，向被告乙○○、庚○○購買第一級毒品海洛因四至
      五次，每次交易金額為五百元或一千元不等，交易地點為
      被告庚○○上開住處附近之「五府千歲」廟宇旁或被告庚○○住處外之巷口。
    (3)甲○○除於附表編號八所示之時、地，向被告乙○○購買
      海洛因一次以外，另曾於九十五年十二月底起至九十六年
      一月底止，利用0000000000號及000000
      0000號行動電話，撥打被告乙○○、庚○○所使用之
      上開二線電話，向被告二人購買第一級毒品海洛因九次，
      每次交易金額為五百元或一千元不等，交易地點為庚○○
      上開住處門口。
    (4)己○○除於附表編號九所示之時、地，向被告乙○○購買
      海洛因二次以外，另曾於九十五年九月底起至九十六年一
      月十三日止，利用00－0000000號市內電話及0
      000000000號行動電話，撥打被告乙○○、庚○○使用之0000000000號行動電話，向被告二人
      購買第一級毒品海洛因數十次，期間因被告乙○○自九十
      五年十一月二日起至同年十二月十九日止，進入臺灣彰化
      看守所附設勒戒處所施以觀察勒戒，故由己○○向被告庚○○購買，如庚○○沒空外出時，就交由真實姓名、年籍
      不詳之綽號「阿貴」之男子出面交易。每次交易金額為五
      百元或一千元不等，交易地點為彰化縣溪湖鎮○○路旁之
      「萊爾富」便利商店附近。
    (5)戊○○除於附表編號十所示之時、地，向被告乙○○購買
      海洛因二次以外，另曾於九十五年八月間起至翌年一月止
      ，向被告乙○○、庚○○購買第一級毒品海洛因十餘次，
      每次購買金額為三千元至九千元不等，雙方相約在彰化縣
      溪湖鎮○○里○○道路旁及彰化縣溪湖鎮○○道路旁等地
      交易。
    乃認被告乙○○、庚○○尚犯有前述共同販賣第一級毒品海
    洛因之犯嫌云云。
二、按犯罪事實應依證據認定之，無證據不得認定犯罪事實。又
    不能證明被告犯罪者，應諭知無罪之判決，刑事訴訟法第一
    百五十四條第二項、第三百零一條第一項分別定有明文。又
    認定不利於被告之事實，須依積極證據，苟積極證據不足為
    不利於被告事實之認定時，即應為有利於被告之認定，更不
    必有何有利之證據，最高法院著有三十年上字第八一六號判
    例可資參照。再刑事訴訟法第一百六十一條已於九十一年二
    月八日修正公布，其第一項規定：檢察官就被告犯罪事實，
    應負舉證責任，並指出證明之方法。因此，檢察官對於起訴
    之犯罪事實，應負提出證據及說服之實質舉證責任。倘其所
    提出之證據，不足為被告有罪之積極證明，或其指出證明之
    方法，無從說服法院以形成被告有罪之心證，基於無罪推定
    之原則，自應為被告無罪判決之諭知（最高法院九十二年臺
    上字第一二八號判例要旨參照）。
三、公訴人認定被告乙○○、庚○○另涉有上揭販賣海洛因之犯
    嫌，無非係以證人壬○○、丙○○、癸○○、甲○○、己○○、戊○○之證述、門號0000000000行動電話通
    聯調閱查詢單及扣案之行動電話（內有000000000
    0號ＳＩＭ卡）、現金四萬元等為其主要論據。然查：
（一）按施用毒品者其供出毒品來源，因而破獲者，法律規定得
      減輕其刑，是施用毒品者有為偵查機關誘導、或為邀輕典
      而為不實陳述之可能，其陳述之真實性自有合理之懷疑，
      其所稱向某人購買之供述，須補強證據以擔保其供述之真
      實性，所謂補強證據，指其他有關證明施用毒品者之關於
      毒品交易之供述真實性之相關證據而言，必須與施用毒品
      者關於毒品交易之供述，具有相當程度之關連性，而足使
      一般人對施用毒品者關於毒品交易之供述，並無合理之懷
      疑存在，而得確信其為真實，始足當之（最高法院九十四
      年度臺上字第一二一八、七０三八號判決意旨參照）。
（二）公訴人認被告等有共同販賣海洛因予壬○○之犯行，無非
      係以壬○○於警詢之證詞為據。然訊之被告乙○○陳稱伊
      已忘記於九十六年一月六日上午十一時許，曾否與壬○○
      交易毒品，而被告庚○○則堅詞否認曾與被告乙○○共同
      販賣海洛因予壬○○。且查上開情節，固曾據證人壬○○
      於警詢中（見九十六年度偵字第三六０八號卷第四十三至
      四十五頁）及本案九十七年十一月二十一日審理時證述在
      卷，然證人壬○○於偵查中曾改稱是請被告乙○○、庚○○幫伊調毒品云云（見上開卷第二０七頁），復於本院九
      十六年度訴字第七一二號九十六年十月二日審理時稱是請
      被告幫忙拿毒品云云（見該案審理卷三九十六年十月二日
      審判筆錄），其證詞前後反覆。再觀證人壬○○於警詢中
      證稱其於九十六年一月間時，係以0000000000
      號行動電話與被告乙○○持用之0000000000號
      行動電話聯繫購毒等語，惟參酌本院調取之被告乙○○持
      用之0000000000號行動電話通訊監察譯文，九
      十六年一月六日當天，被告乙○○與證人壬○○間並無任
      何通聯存在，則證人壬○○於九十六年一月六日上午十一
      時許有無與被告二人進行毒品交易，即非無疑，且此部分
      復無其他補強證據足以佐證，自難僅憑證人壬○○前揭有
      瑕疵之證詞，遽認被告二人有共同販賣之犯嫌。
（三）再公訴人認被告庚○○另於附表編號七至十所示時間、地
      點，以附表編號七至十所示之方式，與被告乙○○共同販
      賣海洛因予附表編號七至十所示之購毒者丙○○、甲○○
      、己○○、戊○○部分，訊之被告庚○○堅決否認有此部
      分之犯行，而被告乙○○亦供稱上開部分，均係伊個人所
      為，與被告庚○○無關，且附表編號七至十之購毒者，指
      稱被告庚○○曾共同為毒品交易之供述，並無其他補強證
      據足以擔保渠等供述之真實性，而本院亦查無其他積極事
      證足以證明被告庚○○有此部分共同販賣第一級毒品海洛
      因之犯行，此部分顯然無法證明。
（四）又公訴人指稱被告乙○○除附表編號七至十所示之販賣海
      洛因犯行外，另曾與被告庚○○共同於上述一之（三）所
      示之時、地，多次販賣海洛因予丙○○、癸○○、甲○○
      、己○○及戊○○等人。然訊據被告乙○○，除坦承有附
      表編號七至十所示販賣之犯行外，餘皆否認之，另訊之被
      告庚○○則堅詞否認上揭犯行，辯稱伊僅係與被告林樹在
      一起，但並並未共同販賣等語。經查：(1)證人即購毒者丙○○於警詢時固曾證稱：「從九十五年十月底開始向乙○○購買到他被抓去關為止，購買二次，一次是約在溪湖鎮
      成功國中附近，一次是約在庚○○住處，每次一小包新臺
      幣五百元，後來乙○○被抓去關，改向庚○○購買，約七
      、八次，交易地點都是在彰化縣溪湖鎮○○里○○路四十
      六巷三號庚○○住處，每次購買新臺幣一千元至二千元不
      等。」等語（見彰化縣警察局溪湖分局刑案偵查卷第十六
      頁），然此部分除被告乙○○坦承如附表編號七之犯行外
      ，其餘均無補強證據可資佐證。(2)證人即購毒者癸○○於
      偵查時固曾證稱：「（是否向乙○○、庚○○買毒品）是
      ，從九十五年九月底至十月底，約十幾天買一次，買四、
      五次。」、「（如何聯絡）打電話給他們，我打0000
      000000。」、「（你的電話）000000000
      0，我也有用公共電話打。」、「你打電話給他們都是誰
      接）乙○○，庚○○沒有接過。」、「（約在何處交易）
      他家附近五府千歲廟，他也說是活動  中心，有時他們二
      個會一起過來，有時乙○○自己來。」、「（電話如何講
      ）我都說錢要還給他，多少錢要還給他，就是指我要買的
      數量，有時買五百元或一千元，次數不記得。」、「（如
      何來和你交易）騎機車。」等語（見九十六年度偵字第一
      五三九號卷第二十五頁）；復於本院九十六年度訴字第七
      一二號九十六年十月二十三日審理時證  稱：「（海洛因
      都是跟何人拿）林仔，就是在庭被告乙○○，我認識他。
      」、「我打電話過去，我在電話中說要拿錢給他」、「（
      總共向乙○○拿過幾次）三、四、五次，我不確定，每次
      都是五百至一千元。」、「我拿錢給他，乙○○就拿海洛
      因給我」、「總共購買五次，二次是乙○○交付海洛因，
      另三次是乙○○、庚○○一起來。我買過五佰元二次，一
      千元三次。我不確定庚○○一起前來時，是否知道乙○○
      在交付海洛因給我。交易地點在河東路四十六巷三號附近
      五府千歲廟旁、附近產業道路，印象中沒有在庚○○家附
      近巷口。」等語；其後又於本院審理時，再次證稱伊曾向
      被告乙○○購買毒品海洛因等語。然證人癸○○始終無法
      明確指認被告庚○○有無共同販賣，且就被告乙○○部分
      ，雖證人癸○○先後之證詞一貫，然此部分除證人單一指
      證外，尚乏諸如通訊監聽譯文等積極證據可供補強證人證
      詞之真實性，顯不宜遽採為不利被告等之認定。(3)證人即
      購毒者甲○○於偵查時雖證稱：「（是否向乙○○、庚○○買毒品）是，從九十五年十二月底至九十六年一月底，
      約二、三天買一次，共買十餘次。」、「打電話給他們都
      是乙○○接的，庚○○接了三、四次。」、「我都到現場
      才會說要買多少。每次都買五百元或一千元。」、「（誰
      交給你）乙○○，庚○○交給我三、四次，她接電話就由
      她交給我。」、「他們二個合計十次，乙○○交給我約六
      、七次。」等語（見九十六年度偵字第一五三九號卷第三
      十三、三十四、四十八頁）；復於本院九十六年度訴字第
      七一二號九十六年十月二日審理時證稱：「（你打電話給
      乙○○買海洛因時，庚○○是否接過電話）好像有。」、
      「（約出來交貨時，庚○○有無交付過海洛因給你）沒有
      親手交給我，我錢放在乙○○、庚○○告訴我的地方，然
      後他們再告訴我去那個地點拿海洛因。」、「（你剛才稱
      有打電話，庚○○有時會接到）是的，我是打固定的電話
      。」、「（你在警察局稱向乙○○、庚○○購買海洛因大
      約十幾次，而在偵查中說購買十次，但是又稱二、三天一
      次？）約十幾次，我有把握的是十次。」等語，雖證人甲○○先後之證詞大致相符，然此部分除被告乙○○坦承如
      附表編號八之犯行外，其餘部分如同上述，除證人單一指
      證外，尚乏諸如通訊監聽譯文等積極證據可供補強證人證
      詞之真實性，亦不宜遽採為不利被告等之認定。(4)證人即
      購毒者己○○於本院九十六年度訴字第七一二號九十六年
      十月二日審理時固曾證稱其自九十五年九月底到九十六年
      一月十三日下午一時止，向被告乙○○、庚○○購買海洛
      因約有五十次，金額各為五百、壹仟元等語，惟證人所稱
      之購買次數，依其於本院九十七年十一月二十一日審理時
      之證詞，乃約略根據購買時間及購買頻率下去計算的，並
      無確切依據，其所證述之購買次數是否真實，即非無疑，
      況且，此部分除被告乙○○坦承如附表編號九之犯行外，
      其餘部分亦如上述，除證人單一指證外，其餘均乏積極證
      據可供補強證人證詞之真實性，實不宜遽採為不利被告等
      之認定。(5)證人即購毒者戊○○於偵查中固曾證稱：「我
      的海洛因都是向他們買的，我約入監前半年開始向他們買
      的，主要向乙○○買的，庚○○偶爾也會拿給我。」、「
      每次都拿十八小包，每包五百元，有時錢不夠多，就會拿
      比較少就三千、四千、五千，數目我不記得，應該是有超
      過十次。」、「我買毒品來源很多，向乙○○買的次數約
      十五次。」、「去年八月開始買到十一月，十一月後就沒
      有向他買，到了一月份，又向他買二、三次，八月至十一
      月買十幾次，金額三千至九千不等。」、「我向他們買毒
      品時，都叫他小林、小娟。」等語（見九十六年度偵字第
      一五三九號卷第六十六、一０九、一一二頁），惟於本院
      九十六年度訴字第七一二號九十六年十月二日審理時卻證
      稱：「我之前並不知道乙○○的真實姓名，我也沒有說過
      乙○○  這個名字，我是說我向小林這個人拿的。」、「
      （之前在警察局、偵查中，是否有叫你指認小林是何人？
      ）有的，有拿相片要我指認，但是我並沒有指認是哪一個
      ，因為照片很模糊。」、「（有跟庚○○買過毒品？）我
      向很多人購買過毒品，應該沒有。」、「我看到的小林不
      是在庭的被告乙○○，小林手臂有刺青。」、「（你之前
      稱曾經向乙○○買過十五次的海洛因？）我當時印象中記
      得是講小林，我當時不知道他確實的名字。」等語，且於
      本案九十七年十一月二十一日審理時，對有無向被告乙○○、庚○○購買毒品海洛因等情節，一概推稱忘記等語，
      則證人前揭於偵查中之證詞可否採信，即非無斟酌之餘地
      ，且此部分，除被告乙○○坦承如附表編號十之犯行外，
      其餘均乏積極證據可供補強證人上開證詞之真實性，自不
      宜遽採為不利被告等之憑據。
（五）此外，卷附之門號0000000000行動電話通聯調
      閱查詢單，僅能確認上開門號之申請人，別無其他作用，
      而扣案之內含0000000000號ＳＩＭ卡之行動電
      話一支及現金四萬元，均查與本案無關，已如前述，則綜
      合上情，公訴人所舉之證據，既不足以證明被告等確有上
      開販賣第一級毒品海洛因之犯行，而本院復查無其他積極
      證據足以證明被告二人此部分確有公訴人所指之犯行，不
      能證明被告犯罪，自應為被告二人無罪之諭知。
據上論斷，應依刑事訴訟法第二百九十九條第一項前段、第三百
零一條第一項，毒品危害防制條例第四條第一項、第十九條第一
項，刑法第十一條前段、第二十八條、第四十七條第一項、第五
十九條、第五十一條第五款，判決如主文。
本案經檢察官鄭少到庭執行職務。
中    華    民    國    98    年    3     月    6     日
                  刑事第六庭    審判長法官  王義閔
                                法      官  鄭舜元
                                法      官  鮑慧忠
以上正本證明與原本無異。
如不服本判決應於收受送達後10日內向本院提出上訴書狀，並應
敘述具體理由；其未敘述上訴理由者，應於上訴期間屆滿後20日
內向本院補提理由書 (均須按他造當事人之人數附繕本)「切勿
逕送上級法院」。
中    華    民    國    98    年    3     月    6     日
                                    書記官  黃幼華
附錄本案論罪科刑法條全文：
毒品危害防制條例第4條
製造、運輸、販賣第一級毒品者，處死刑或無期徒刑；處無期徒
刑者，得併科新臺幣 1 千萬元以下罰金。
製造、運輸、販賣第二級毒品者，處無期徒刑或 7 年以上有期徒
刑，得併科新臺幣 7 百萬元以下罰金。
製造、運輸、販賣第三級毒品者，處 5 年以上有期徒刑，得併科
新臺幣 5 百萬元以下罰金。
製造、運輸、販賣第四級毒品者，處 3 年以上 10 年以下有期徒
刑，得併科新臺幣 3 百萬元以下罰金。
製造、運輸、販賣專供製造或施用毒品之器具者，處 1 年以上 7
年以下有期徒刑，得併科新臺幣 1 百萬元以下罰金。
前五項之未遂犯罰之。
毒品危害防制條例第19條
犯第 4 條至第 9 條、第 12 條、第 13 條或第 14 條第 1 項、
第2項之罪者，其供犯罪所用或因犯罪所得之財物，均沒收之，
如全部或一部不能沒收時，追徵其價額或以其財產抵償之。
為保全前項價額之追徵或以財產抵償，得於必要範圍內扣押其財
產。
犯第 4 條之罪所使用之水、陸、空交通工具沒收之。
附表：
┌──┬───┬────┬───────┬─────────────┬────────────┐
│編號│購毒者│販賣時間│交付地點      │販賣海洛因者及方式        │所犯罪名及科刑          │
├──┼───┼────┼───────┼─────────────┼────────────┤
│ 1  │李慶村│95年9月 │彰化縣溪湖鎮肉│以位於彰化縣二林鎮中正巷  │乙○○販賣第一級毒品，處│
│    │      │29日下午│品屠宰場附近之│1-3號住家電話00-0000000撥 │有期徒刑拾伍年貳月；因販│
│    │      │11時許  │萊爾富超商後方│打0000000000行動電話聯絡林│賣第一級毒品海洛因所得財│
│    │      │        │養山豬處      │樹山以新臺幣（下同）500 元│物新臺幣伍佰元沒收，如全│
│    │      │        │              │購得海洛因1小包。         │部或一部不能沒收時，以其│
│    │      │        │              │                          │財產抵償之。            │
├──┼───┼────┼───────┼─────────────┼────────────┤
│ 2  │塗仁德│(1)95年9 │彰化縣溪湖鎮河│撥打0000000000行動電話聯絡│乙○○販賣第一級毒品，處│
│    │      │月17日下│東路46巷3號內 │乙○○以500元購得海洛因1小│有期徒刑拾伍年貳月；因販│
│    │      │午2時許 │              │包。                      │賣第一級毒品海洛因所得財│
│    │      │        │              │                          │物新臺幣伍佰元沒收，如全│
│    │      │        │              │                          │部或一部不能沒收時，以其│
│    │      │        │              │                          │財產抵償之。            │
│    │      ├────┼───────┼─────────────┼────────────┤
│    │      │(2)96年1 │彰化縣埤頭鄉彰│撥打0000000000行動電話以  │乙○○販賣第一級毒品，處│
│    │      │月15日下│水路旁乙○○與│1000元向乙○○購得海洛因1 │有期徒刑拾伍年貳月；扣案│
│    │      │午5時許 │庚○○租所    │小包。                    │之NOKIA牌手機壹支（不含 │
│    │      │        │              │                          │0000000000號SIM卡）沒收 │
│    │      │        │              │                          │，因販賣第一級毒品海洛因│
│    │      │        │              │                          │所得財物新臺幣壹仟元沒收│
│    │      │        │              │                          │，如全部或一部不能沒收時│
│    │      │        │              │                          │，以其財產抵償之。      │
├──┼───┼────┼───────┼─────────────┼────────────┤
│ 3  │辛○○│95年10月│彰化縣溪湖鎮河│以00-0000000號撥打00000000│乙○○共同販賣第一級毒品│
│    │      │1日上午 │東路46巷3號陳 │21行動電話聯絡乙○○、陳美│，處有期徒刑拾伍年貳月；│
│    │      │9時許   │美娟住處外    │娟以400元購得海洛因1小包。│因販賣第一級毒品海洛因所│
│    │      │        │              │                          │得財物新臺幣肆佰元連帶沒│
│    │      │        │              │                          │收，如全部或一部不能沒收│
│    │      │        │              │                          │時，以其財產抵償之。    │
│    │      │        │              │                          │庚○○共同販賣第一級毒品│
│    │      │        │              │                          │，累犯，處有期徒刑拾伍年│
│    │      │        │              │                          │貳月；因販賣第一級毒品海│
│    │      │        │              │                          │洛因所得財物新臺幣肆佰元│
│    │      │        │              │                          │連帶沒收，如全部或一部不│
│    │      │        │              │                          │能沒收時，以其財產抵償之│
├──┼───┼────┼───────┼─────────────┼────────────┤
│ 4  │丁○○│95年9月 │溪湖鎮○○路46│以位於彰化縣二林鎮華崙里之│乙○○共同販賣第一級毒品│
│    │      │30日晚間│巷與河東路口旁│00-0000000公共電話撥打0920│，處有期徒刑拾伍年貳月；│
│    │      │10時38分│養山豬處      │930021行動電話聯絡乙○○、│因販賣第一級毒品海洛因所│
│    │      │許      │              │庚○○後以1000元購得海洛因│得財物新臺幣壹仟元連帶沒│
│    │      │        │              │1小包。                   │收，如全部或一部不能沒收│
│    │      │        │              │                          │時，以其財產抵償之。    │
│    │      │        │              │                          │庚○○共同販賣第一級毒品│
│    │      │        │              │                          │，累犯，處有期徒刑拾伍年│
│    │      │        │              │                          │貳月；因販賣第一級毒品海│
│    │      │        │              │                          │洛因所得財物新臺幣壹仟元│
│    │      │        │              │                          │連帶沒收，如全部或一部不│
│    │      │        │              │                          │能沒收時，以其財產抵償之│
├──┼───┼────┼───────┼─────────────┼────────────┤
│ 5  │洪嘉隆│95年9月 │彰化縣溪湖鎮河│ 以00-0000000公共電話撥打 │乙○○販賣第一級毒品，處│
│    │      │30日下午│東路46巷3號陳 │ 0000000000行動電話聯絡林 │有期徒刑拾伍年貳月；因販│
│    │      │6時許   │美娟住處      │ 樹山以500元購得海洛因1小 │賣第一級毒品海洛因所得財│
│    │      │        │              │ 包。                     │物新臺幣伍佰元沒收，如全│
│    │      │        │              │                          │部或一部不能沒收時，以其│
│    │      │        │              │                          │財產抵償之。            │
├──┼───┼────┼───────┼─────────────┼────────────┤
│ 6  │洪耿維│95年10月│彰化縣溪湖鎮河│撥打0000000000行動電話與林│乙○○共同販賣第一級毒品│
│    │      │初某日  │東里庚○○住所│樹山聯繫後，告知欲購買海洛│，處有期徒刑拾伍年貳月；│
│    │      │        │旁百姓公附近產│因之金額，乙○○隨即指示另│因販賣第一級毒品海洛因所│
│    │      │        │業道路上      │名不詳之成年男子向洪耿維收│得財物新臺幣伍佰元連帶沒│
│    │      │        │              │取價金後，該男子再叫洪耿維│收，如全部或一部不能沒收│
│    │      │        │              │於路旁找尋毒品之方式交易，│時，以其財產抵償之。    │
│    │      │        │              │購得500元之海洛因1小包。  │                        │
├──┼───┼────┼───────┼─────────────┼────────────┤
│ 7  │丙○○│95年10月│彰化縣溪湖鎮溪│以0000000000行動電話撥打09│乙○○販賣第一級毒品，二│                                                                      │
│    │      │底起至95│湖國中及同鎮河│00000000行動電話聯絡乙○○│罪，各處有期徒刑拾伍年貳│
│    │      │年11月2 │東路46巷3號陳 │後，以每小包500元之價格， │月，扣案之NOKIA牌手機壹 │
│    │      │日乙○○│美娟住處      │購買2次2小包之海洛因。    │支沒收（不含0000000000號│
│    │      │入所接受│              │                          │SIM卡），各次因販賣第一 │
│    │      │觀察勒戒│              │                          │級毒品海洛因所得財物新臺│
│    │      │處分前期│              │                          │幣伍佰元沒收，如全部或一│
│    │      │間      │              │                          │部不能沒收時，以其財產抵│
│    │      │        │              │                          │償之。                  │
├──┼───┼────┼───────┼─────────────┼────────────┤
│ 8  │甲○○│95年12月│彰化縣溪湖鎮河│以0000000000或0000000000行│乙○○販賣第一級毒品，處│
│    │      │底起至96│東路46巷3號陳 │動電話撥打0000000000行動電│有期徒刑拾伍年貳月；扣案│
│    │      │年1月底 │美娟住處門口  │話聯絡乙○○後，以每小包50│之NOKIA牌手機壹支沒收（ │
│    │      │止某日（│              │0元之價格，購買1次1小包之 │不含0000000000號SIM卡） │
│    │      │95年11月│              │海洛因。                  │，因販賣第一級毒品海洛因│
│    │      │2日至同 │              │                          │所得財物新臺幣伍佰元沒收│
│    │      │年12月19│              │                          │，如全部或一部不能沒收時│
│    │      │日及95年│              │                          │，以其財產抵償之。      │
│    │      │12月25日│              │                          │                        │
│    │      │至同年月│              │                          │                        │
│    │      │27日林樹│              │                          │                        │
│    │      │山執行觀│              │                          │                        │
│    │      │察勒戒及│              │                          │                        │
│    │      │羈押期間│              │                          │                        │
│    │      │除外）  │              │                          │                        │
├──┼───┼────┼───────┼─────────────┼────────────┤
│ 9  │己○○│95年9月 │彰化縣溪湖鎮二│以00-0000000號市內電話或以│乙○○販賣第一級毒品，二│                      │
│    │      │底起至96│溪路「萊爾富」│0000000000行動電話撥打0922│罪，各處有期徒刑拾伍年貳│                      │
│    │      │年1月13 │便利商店附近或│078920行動電話聯絡乙○○後│月；扣案之NOKIA牌手機壹 │                      │
│    │      │日止期間│溪湖鎮肉品市場│，以每小包500元之價格，購 │支沒收（不含0000000000號│
│    │      │（95年11│附近          │買2次2小包之海洛因。      │SIM卡），各次販賣第一級 │
│    │      │月2日至 │              │                          │毒品海洛因所得財物新臺幣│
│    │      │年12月19│              │                          │伍佰元沒收，如全部或一部│
│    │      │日及95年│              │                          │不能沒收時，以其財產抵償│
│    │      │12月25日│              │                          │之。                    │
│    │      │至同年月│              │                          │                        │
│    │      │27日林樹│              │                          │                        │
│    │      │山執行觀│              │                          │                        │
│    │      │察勒戒及│              │                          │                        │
│    │      │羈押期間│              │                          │                        │
│    │      │除外）  │              │                          │                        │
├──┼───┼────┼───────┼─────────────┼────────────┤
│10  │戊○○│95年12月│彰化縣溪湖鎮河│以0000000000號行動電話撥打│乙○○販賣第一級毒品，處│
│    │      │28日15時│東里產業道路旁│0000000000行動電話聯絡林樹│有期徒刑拾伍年貳月；扣案│
│    │      │42分許  │              │山後，以每小包1000元之價格│之NOKIA牌手機壹支沒收（ │
│    │      │        │              │，購買1次1小包之海洛因。  │不含0000000000號SIM卡） │
│    │      │        │              │                          │，因販賣第一級毒品海洛因│
│    │      │        │              │                          │所得財物新臺幣壹仟元沒收│
│    │      │        │              │                          │，如全部或一部不能沒收時│
│    │      │        │              │                          │，以其財產抵償之。      │
│    │      ├────┼───────┼─────────────┼────────────┤
│    │      │96年1月1│彰化縣溪湖鎮河│以0000000000號行動電話撥打│乙○○販賣第一級毒品，處│
│    │      │日19時16│東里產業道路旁│0000000000行動電話聯絡林樹│有期徒刑拾伍年貳月；扣案│
│    │      │分許    │              │山後，以每小包3000元之價格│之NOKIA牌手機壹支沒收（ │
│    │      │        │              │，購買1次1小包之海洛因。  │不含0000000000號SIM卡） │
│    │      │        │              │                          │，因販賣第一級毒品海洛因│
│    │      │        │              │                          │所得財物新臺幣仟元沒收│
│    │      │        │              │                          │，如全部或一部不能沒收時│
│    │      │        │              │                          │，以其財產抵償之。      │
└──┴───┴────┴───────┴─────────────┴────────────┤


司法院資訊處製作；財團法人民間司法改革基金會備份。
